臺灣臺中地方法院行政訴訟判決
110年度交字第178號
原      告  王炳耀  


被      告  臺中市交通事件裁決處
                      設臺中市○○區○○○路00號
代  表  人  黃士哲    住同上
訴訟代理人  黃曉妍律師
上列當事人間交通裁決事件，原告不服被告民國110年5月4日中
市裁字第68-GDH105907號裁決書，提起行政訴訟，本院判決如下
：
    主  文
原告之訴駁回。
訴訟費用新臺幣參佰元由原告負擔。
    事實及理由
一、程序事項：按行政訴訟法第237條之7規定，交通裁決事件之
    裁判，得不經言詞辯論為之。本件屬交通裁決事件，依兩造
    所述各節及卷內資料其事證已臻明確，本院認無經言詞辯論
    之必要，爰不經言詞辯論而為判決。
二、事實概要：
　　原告所有號牌6191-LA號自用小客車（下稱系爭車輛），於
    民國110年1月4日23時28分許，行經臺中市○○區○○○道○段000
    0號前(往市區)測速照相固定桿，因「行車速度，超過規定
    之最高時速逾60公里至80公里以內」及「駕駛人行駛速度超
    過規定之最高時速60公里以上(處車主)」之違規行為，遭臺
    中市政府警察局交通警察大隊（下稱舉發機關）員警認定該
    車違反道路交通管理處罰條例第43條第1項第2款、第43條第
    4項規定，逕行對車主即原告製開第GDH105906、GDH105907
    號舉發違反道路交通管理事件通知單。原告於到案期限檢具
    事證及應歸責人相關資料，向被告告知應歸責人即訴外人王
    奇玄，被告續於110年6月23日以中市裁字第68-GDH105906號
    裁決書，依道路交通管理處罰條例第43條第1項第2款、第63
    條第1項第3款、第24條第1項第3款及「違反道路交通管理事
    件統一裁罰基準表」之規定，按期限內到案之基準，裁處訴
    外人王奇玄第1階段罰鍰新臺幣（下同）8,000元，記違規點
    數3點，並應參加道路交通安全講習。另於110年3月23日以
    中市裁字第68-GDH105907號裁決書，另依道路交通管理處罰
    條例第43條第4項及「違反道路交通管理事件統一裁罰基準
    表」之規定，裁處原告吊扣汽車牌照3個月，之後審酌原告
    於法定期間內提起行政訴訟，即應依「違反道路交通管理事
    件統一裁罰基準及處理細則」第66條第2項規定，俟法院裁
    判確定後，依其裁判處理，故於110年5月4日以中市裁字第6
    8-GDH105907號裁決書（下稱原處分），刪除處罰主文二關
    於汽車牌照逾期不繳送者之文字記載，並送達原告。
三、原告主張略以：
　　舉發照片中車牌不清晰，無法辨認是否為系爭車輛車牌。且
    道路上方速限告示不清，照明度不足，導致原告超速，且該
    處路段前、後路段限速不同等語。並聲明：原處分撤銷。
四、被告答辯略'以：
    系爭車輛行駛於違規路段，行經固定式「測速取締標誌」及
    「最高速限標誌-50」，標誌清楚未遭遮蔽，系爭車輛當時
    並無不能注意之情事，且縱系爭車輛疏未注意該標誌，亦應
    依「道安規則」第93條第1 項第1款規定，將行速控制在時
    速50公里以下，惟系爭車輛竟以時速114公里之速度行駛於
    一般道路上，顯有故意過失，自應受罰。原告為汽車所有人
    ，對於系爭車輛有保管注意、篩選管控駕駛人、擔保駕駛人
    合於交通管理規範之義務，故另裁處原告吊扣汽車牌照3個
    月，並無違誤等語。並聲明：原告之訴駁回。
五、本院之判斷：
(一)按「（第1項）汽車駕駛人，駕駛汽車有下列情形之一者，
    處新臺幣6,000元以上24,000元以下罰鍰，並當場禁止其駕
    駛：二、行車速度，超過規定之最高時速60公里。（第4項
    ）汽車駕駛人有第1項第1款、第2款或前項行為者，並吊扣
    該汽車牌照3個月；經受吊扣牌照之汽車再次提供為違反第1
    項第1款、第3款、第4款或前項行為者，沒入該汽車」為道
    路交通管理處罰條例第43條第1項第2款、第4項分別定有明
    文。
(二)經查，依舉發機關110年2月20日中市警交執第0000000000號
    函復說明略以：「本案經檢視採證相片，旨揭車輛於110年1
    月4日23時28分16秒，行駛於本市○○○道○段0000號前限速50
    公里路段(往市區)，以檢定合格之科學儀器測速照相採證時
    速達114公里，超速64公里，始依法逕行舉發。……經查上揭
    路段速限標誌警語告示牌(黃底黑字、反光材料)，皆依據『
    設置規則』第2條及第3條規定設置，而沿路均設有路燈照明
    ，在其車頭燈照射下，反射情形良好而清晰易辨，警語及標
    誌告示牌將更可提高能見度，且行道樹並無延伸遮蔽視線；
    另以車牌放大辨識系統審視違規採證照片、並調閱車駕籍資
    料比對判斷，該違規車輛其車號、廠牌、顏色、車身式樣及
    車種等均清晰可辨、正確無誤，且無失竊之情形」等語（見
    本院卷第93頁至反面頁）以及本件超速違規之測速採證相片
    （見本院卷第95頁）所示，日期：2021/01/04、時間：23：
    28：16、證號：JOGA090028A6、案號：05217A、速度：114k
    m/h、限速：50km/h、地點：臺灣大道四段2088號前（往市
    區），方向：車尾、主機編號：00950等資料，雖因系爭車
    輛裝設反光牌框至無法直接辨別車牌號碼，然經以車牌放大
    辨識系統檢視受測車輛，並調閱車籍資料比對可知，該部車
    輛即為系爭車輛（車牌號碼為0000-00號）無誤。故於上開
    時、地測得系爭車輛行經該路段之行車速度為114km/h，該
    路段之速限為50km/hr ，超過規定之最高時速64公里。是系
    爭車輛於上開時、地確有「行車速度，超過規定之最高時速
    逾60公里至80公里以內」之違規行為，應堪認定。是原告主
    張車牌不清晰無法辨認云云，即非可採。
(三)另查，本件違規地點即臺中市○○區○○○道○段0000號前方約17
    5公尺處確實設置固定式「最高速限標誌-50」及「測速取締
    標誌」，用以提醒駕駛人應依規定速限行駛及前方路段有測
    速取締執法，且該標誌之豎立位置明顯可見，亦無遭受樹木
    、車輛或他物遮蔽之情，有卷附舉發機關110年2月20日中市
    警交執第0000000000號函檢附之採證照片可佐（見本院第95
    頁反面頁至97頁），足認舉發機關員警取締系爭車輛上開超
    速違規時，已符合前揭條文規定，於取締違規地點之前方1
    百公尺至3百公尺間為明顯標示，已盡告知駕駛人依速限駕
    駛之作為義務，促請駕駛人為不得違規超速行駛之注意。依
    上開說明可知，舉發機關已提出當時系爭車輛違規之證明，
    經本院審酌舉發機關提出之事證應無違誤，原告所有系爭車
    輛確有於上開時、地違規超速之行為。又按道路交通管理處
    罰條例第43條第4項之立法目的，係慮及汽車所有人擁有支
    配管領汽車之權限，對於汽車之使用方式、用途、供何人使
    用等事項，均得加以篩選控制，是其對於汽車之使用者應負
    有監督該使用者具備法定資格及駕駛行為合於交通安全管理
    規範之公法上義務，藉以排除汽車所有人放任其所有之汽車
    供人恣意使用，徒增危害道路交通安全之風險。準此，道路
    交通管理處罰條例第43條第1項第2款、第4項關於吊扣汽車
    牌照之處分，應係針對汽車所有人所設之特別規定。是在汽
    車駕駛人與汽車所有人不同時，即係採併罰規定。故原告所
    執上開主張，即非可採。被告對原告作成原處分之裁罰，洵
    屬於法有據。
六、綜上所述，原告違規事證明確，被告依法所為原處分並無違
    誤，原告訴請撤銷，為無理由，應予駁回。
七、本件第一審裁判費為300元，應由原告負擔，爰確定第一審
    訴訟費用額如主文第2項所示。
據上論結，本件原告之訴為無理由，依行政訴訟法第237條之7、
第98條第1項前段、第237條之8第1項，判決如主文。
中　　華　　民　　國　 110　　年　　12　　月　　8　　日
　　　　　　　　　行政訴訟庭　法　官     吳俊螢
上為正本係照原本作成。
如不服本判決，應於送達後20日內，向本院提出上訴狀，其未表
明上訴理由者，應於提出上訴後20日內向本院補提理由書（均須
按他造人數附繕本）。上訴理由應表明關於原判決所違背之法令
及其具體內容，或依訴訟資料可認為原判決有違背法令之具體事
實。
中　　華　　民　　國　110　　年　　12　　月　　8　日
　　　　　　　　　　　　　　　 書記官　   簡芳敏